最高法院刑事判決　　　　　　　　　　　　　　　九十三年度台上字第四六九七號
　　上　訴　人　甲○○
　　選任辯護人　許名宗律師
右上訴人因偽造有價證券案件，不服台灣高等法院台中分院中華民國九十年十二月十
二日第二審判決（九十年度上訴字第二００一號，起訴案號：台灣台中地方法院檢察
署八十九年度偵字第二０一九三號、九十年度偵字第七九八號），提起上訴，本院判
決如左：
    主  文
原判決撤銷，發回台灣高等法院台中分院。
    理  由
本件原判決維持第一審論處上訴人甲○○共同意圖供行使之用，而偽造有價證券罪刑
，駁回上訴人在第二審之上訴，固非無見。
惟查：(一)、按當事人聲請調查之證據，若於證明事實確有重要關係，而又非不易調查
或不能調查者，則為明瞭案情起見，自應盡職權能事踐行調查之程序。查原判決依憑
同案被告何憲昇（已判決有罪確定）於警訊、偵查中及第一審審理時之供述，資以認
定上訴人犯罪之重要證據，上訴人於原審民國（下同）九十年十二月五日審判時當庭
請求傳喚何憲昇到庭對質以明真相（見原審卷第二十八頁）。原審竟恝置不論，亦未
說明不予調查之理由，遽行判決，尚難謂無理由不備之違法。(二)、又有罪之判決書，
應記載犯罪之事實，諸凡有關犯罪之時間、地點、方法、態樣，以及其他與適用法律
有關之事項，均應為詳實之記載，始足為適用法律之依據，本院六十三年台上字第二
一五三號著有判例可資參照。本件原判決認定上訴人與同案被告何憲昇係偽造有價證
券之共同正犯，但於判決事實欄內就上訴人與何憲昇二人於何時日、何地點，如何共
同謀議偽造系爭支票之犯罪事實卻未詳加記載，即逕為認定上訴人與何憲昇有犯意聯
絡及行為分擔，亦有未合。(三)、再被告之自白，不得作為有罪判決之唯一證據，仍應
調查其他必要之證據，以察其是否與事實相符，刑事訴訟法第一百五十六條第二項定
有明文。卷查上訴人固於偵查中曾自白與何憲昇共同商議偽造本件支票等語無訛（見
八十九年度偵字第二０一九三號影印卷九十年二月九日訊問筆錄內載）。然此核與同
案被告何憲昇於第一審九十年七月三日審理中所為本件偽造之支票係伊在八十九年九
月十日在台中市○○路某處伊自己單獨偽造等情之供述（見九十年訴字第一四七三號
影印卷內載），並不相符，上訴人上開偵查中之自白究與何項事實相符，即非無疑。
原審遽採上訴人在偵查中之自白，為其論罪之基礎，復有可議。以上或為上訴意旨所
指摘，或為本院得依職權調查之事項，自應認有撤銷發回更審之原因。至原判決認有
牽連犯之裁判上一罪關係，不另為無罪諭知部分，基於審判不可分之原則，應一併發
回，以符法制。
據上論結，應依刑事訴訟法第三百九十七條、第四百零一條，判決如主文。
中　　　華　　　民　　　國　　九十三　　年　　　九　　　月　　　九　　　日
                              最高法院刑事第十庭
                                  審判長法官  呂　潮　澤
                                        法官  吳　昆　仁
                                        法官  孫　增　同
                                        法官  吳　昭　瑩
                                        法官  黃　一　鑫
      右正本證明與原本無異
                                              書  記  官
中　　　華　　　民　　　國　　九十三　　年　　　九　　　月　　二十一　　日
                                                                      Ｒ
